【裁判字號】    98,監,171
【裁判日期】    980612
【裁判案由】    選定禁治產人監護人
【裁判全文】
臺灣板橋地方法院民事裁定               98年度監字第171號
聲  請  人  乙○○
相  對  人  甲○○○
上列聲請人聲請選定禁治產人甲○○○之監護人事件，本院裁定
如下：
    主      文
選定乙○○（女、民國○○年○ 月○○日生、身分證統一編號：Ｚ000
000000號）為禁治產人甲○○○（女、民國○○年○ 月○○日生、身
分證統一編號：Ｚ000000000號）之監護人。
聲請程序費用由聲請人負擔。
    理      由
一、本件聲請意旨略以：聲請人乙○○係相對人甲○○○之女，
    因聲請人乙○○前曾與其二姐陳準共同具狀向鈞院聲請宣告
    甲○○○為禁治產人，業經鈞院於民國96年8 月27日以96年
    度禁字第236 號裁定宣告其為禁治產人在案，復經鈞院於97
    年1 月10日以97年度家聲字第13號指定陳嬌、陳準、劉駿祥
    、林靜香、劉彥祐等5 人擔任其親屬會議成員在案。考量相
    對人甲○○○罹患老人期精神病態及視障多年，現在「健安
    護理之家」療養，相關照顧事宜及費用支出，皆由聲請人負
    擔，且因相對人甲○○○現無配偶，其父吳查某、母吳林厚
    哈均已死亡，是禁治產人甲○○○並無民法第1111條第1 項
    所定之監護人，經陳嬌、陳準、劉駿祥、林靜香、劉彥祐等
    親屬會議會員開會同意選定禁治產人之女即聲請人乙○○為
    其監護人，以利日後代為處理事務，爰依法聲請選定禁治產
    人甲○○○之監護人等語，並提出戶籍謄本2 件、鈞院96年
    度禁字第236 號民事裁定影本、97年度家聲字第13號民事裁
    定暨確定證明書影本、健安護理之家收據影本、親屬會議紀
    錄等件為證。
二、按禁治產人之監護人，依下列順序定之：（一）配偶。（二
    ）父母。（三）與禁治產人同居之祖父母。（四）家長。（
    五）後死之父或母以遺囑指定之人。不能依前項規定定其監
    護人時，由法院徵求親屬會議之意見選定之，民法第1111條
    定有明文。
三、經查，聲請人主張其前曾與其二姐陳準共同具狀向本院聲請
    宣告甲○○○為禁治產人，業經本院於96年8 月27日以96年
    度禁字第236 號裁定宣告其為禁治產人在案，復經本院於97
    年1 月10日以97年度家聲字第13號指定陳嬌、陳準、劉駿祥
    、林靜香、劉彥祐等5 人擔任其親屬會議成員在案等情，業
    據其提出戶籍謄本及該二案民事裁定暨確定證明書影本附卷
    可稽。又本件相對人甲○○○罹患老人期精神病態及視障多
    年，現在「健安護理之家」療養，相關照顧事宜及費用支出
    ，皆由聲請人負擔，且因相對人甲○○○現無配偶，其父吳
    查某、母吳林厚哈均已死亡，無法依民法第1111條第1 項定
    禁治產人之監護人，自應依該條第2 項之規定，由法院徵求
    親屬會議之意見選定之。現經陳嬌、陳準、劉駿祥、林靜香
    、劉彥祐等親屬會議成員組成親屬會議，並開會決議推選由
    聲請人乙○○為禁治產人甲○○○之監護人，亦據聲請人提
    有健安護理之家收據影本、該親屬會議紀錄1 件為證，自堪
    信為真實。爰依前揭民法第1111條第2 項之規定，並參酌前
    開親屬會議之意見，選定聲請人乙○○為禁治產人甲○○○
    之監護人。
四、依非訟事件法第21條第1 項前段，裁定如主文。
中    華    民    國    98    年    6     月    12    日
                  家事法庭  法  官  劉大衛
以上正本係照原本作成。
如對本裁定抗告須於裁定送達後10日內向本院提出抗告狀，並應
繳納抗告費新台幣一千元。
中    華    民    國    98    年    6     月    12    日
                            書記官  高玉彬


司法院資訊處製作；財團法人民間司法改革基金會備份。
